臺灣新竹地方法院刑事判決
                                    111年度交易字第319號
公  訴  人  臺灣新竹地方檢察署檢察官
被      告  鄭運隆


上列被告因公共危險案件，經檢察官提起公訴（111年度偵字第5
181號），本院依簡式審判程序判決如下：
    主  文
鄭運隆吐氣所含酒精濃度達每公升零點二五毫克以上而駕駛動力
交通工具，累犯，處有期徒刑伍月，如易科罰金，以新臺幣壹仟
元折算壹日。
    事實及理由
一、本件犯罪事實及證據，除犯罪事實欄一、第3至4行關於「於
    民國108年12月17日公共危險部分之徒刑執行完畢」之記載
    應予刪除、第8至9行應補充「…0.25毫克，仍基於酒後駕駛
    動力交通工具之犯意，於同日19時許…」外，餘均引用檢察
    官起訴書之記載（如附件）。
二、論罪科刑
（一）核被告鄭運隆所為，係犯刑法第185條之3第1項第1款之吐
      氣所含酒精濃度達每公升0.25毫克以上而駕駛動力交通工
      具之公共危險罪。
（二）被告①於107年間，因毒品案件，經本院以107年度易字第1
      91號判決判處有期徒刑6月確定；②於107年間，因毒品案
      件，經本院以107年度竹簡字第1274號判決判處有期徒刑6
      月確定；③於108年間，因公共危險案件，經本院以108年
      度竹交簡字第122號判決判處有期徒刑3月確定；④於107年
      間，因公共危險案件，經本院以107年度竹交簡字第870號
      判決判處有期徒刑3月確定；⑤於107年間，因毒品案件，
      經本院以108年度竹簡字第367號判決判處有期徒刑6月確
      定；⑥於108年間，因毒品案件，經本院以108年度竹簡字
      第824號判決判處有期徒刑6月確定。上開①至③案件，經本
      院以108年度聲字第838號裁定，定應執行有期徒刑1年1月
      確定【下稱甲案】；上開④至⑥案件，經本院以108年度聲
      字第1434號裁定，定應執行有期徒刑1年確定【下稱乙案
      】。甲案、乙案經接續執行，於109年9月30日假釋出監，
      嗣於110年3月26日假釋期滿未經撤銷視為執行完畢等情，
      有臺灣高等法院被告前案紀錄表1份在卷可稽，其於前案
      執行完畢後5年內故意再犯本案有期徒刑以上之罪，為累
      犯，經審酌其情節暨罪刑相當原則，應依刑法第47條第1
      項之規定，加重其刑。
（三）爰審酌被告無視酒後不得駕車之禁令，酒精濃度達每公升
      0.38毫克，仍貿然酒後駕車上路，嚴重危及道路交通安全
      ，缺乏尊重其他用路人生命、財產安全之觀念，實有不該
      ，惟念其犯後坦承犯行，尚知悔悟，兼衡其有臨時工之工
      作，暨其犯罪之動機、目的、手段、品行、生活狀況（警
      詢自陳家庭經濟狀況為勉持）、智識程度為國中肄業，及
      未造成他人生命、身體及財產法益之實害等一切情狀，量
      處如主文所示之刑，並諭知易科罰金之折算標準，以資懲
      儆。
據上論斷，應依刑事訴訟法第273條之1第1項、第299條第1項前
段、第310條之2、第454條第2項，判決如主文。
本案經檢察官賴佳琪提起公訴，檢察官葉益發到庭執行職務。
中　　華　　民　　國　　111 　年　　8 　　月　　9 　　日
                  刑事第七庭  法　官  王子謙
以上正本證明與原本無異。
如不服本判決應於收受本判決後20日內向本院提出上訴書狀，上
訴書狀應敘述具體理由。上訴書狀未敘述上訴理由者，應於上訴
期間屆滿後20日內補提理由書狀於本院（均須按他造當事人之人
數附繕本）「切勿逕送上級法院」。
中　　華　　民　　國　　111 　年　　8 　　月　　9 　　日
                              書記官  廖宜君
附錄本案論罪科刑法條全文：
刑法第185條之3
駕駛動力交通工具而有下列情形之一者，處三年以下有期徒刑，
得併科三十萬元以下罰金：
一、吐氣所含酒精濃度達每公升零點二五毫克或血液中酒精濃度
    達百分之零點零五以上。
二、有前款以外之其他情事足認服用酒類或其他相類之物，致不
    能安全駕駛。
三、服用毒品、麻醉藥品或其他相類之物，致不能安全駕駛。
因而致人於死者，處三年以上十年以下有期徒刑，得併科二百萬
元以下罰金；致重傷者，處一年以上七年以下有期徒刑，得併科
一百萬元以下罰金。
曾犯本條或陸海空軍刑法第五十四條之罪，經有罪判決確定或經
緩起訴處分確定，於十年內再犯第一項之罪因而致人於死者，處
無期徒刑或五年以上有期徒刑，得併科三百萬元以下罰金；致重
傷者，處三年以上十年以下有期徒刑，得併科二百萬元以下罰金
。
（附件）
臺灣新竹地方檢察署檢察官起訴書
                                     111年度偵字第5181號
　　被　　　告　鄭運隆　男　44歲（民國00年0月00日生）
　　　　　　　　　　　　住新竹縣○○鄉○○村0鄰○○00○0
　　　　　　　　　　　　　號
　　　　　　　　　　　　國民身分證統一編號：Z000000000號
上列被告因公共危險案件，業經偵查終結，認應提起公訴，茲將
犯罪事實及證據並所犯法條分敘如下：
        犯罪事實
一、鄭運隆前有3次犯違背安全駕駛之公共危險案件，第2次經臺
    灣新竹地方法院以107年度竹交簡字第870號判決判處有期徒刑
    3月確定，經與他罪接續執行及聲請定應執行刑，於民國108
    年12月17日公共危險部分之徒刑執行完畢，於109年9月30日假
    釋出監，第3次經本署檢察官於111年3月21日以111年度偵字第
    3384號案提起公訴。詎仍不知悔改，於111年4月4日18時許，
    在新竹縣○○市○○○路000號之統一超商聯新門市飲用酒類後，
    其吐氣所含酒精濃度已逾每公升0.25毫克，竟於同日19時許貿
    然自上址無照騎乘車牌號碼000-0000號普通重型機車行駛於
    道路。嗣於同日19時10分許，行經新竹縣竹北市中正西路與
    新興路口時為警攔查，並於同日19時17分許施以吐氣酒精濃
    度測試，測得其吐氣酒精濃度達每公升0.38毫克，而查知上
    情。
二、案經新竹縣政府警察局竹北分局報告偵辦。
        證據並所犯法條
一、上揭犯罪事實，業據被告鄭運隆於警詢及偵查中坦承不諱，
    並有酒精測定紀錄表、財團法人工業技術研究院呼氣酒精測
    試器檢定合格證書、新竹縣政府警察局吐氣酒精濃度檢測程
    序暨拒測法律效果確認單、舉發違反道路交通管理事件通知
    單各1份、蒐證照片12張在卷可憑，是被告犯嫌洵堪認定。
二、核被告所為，係犯刑法第185條之3第1項第1款之公共危險罪
    嫌。又被告曾受有期徒刑之執行完畢，有本署刑案資料查註紀
    錄表在卷可按，其於5年內故意再犯本件有期徒刑以上之罪，
    為累犯，請依刑法第47條第1項之規定及大法官會議釋字775
    號解釋意旨，量處其刑。
三、依刑事訴訟法第251條第1項提起公訴。
　  此  　致
臺灣新竹地方法院
中　　華　　民　　國　 111　　年　　4 　　月　　22　　日
　                            檢  察  官  賴佳琪
本件證明與原本無異　
中　　華　　民　　國　 111　　年　　4 　　月　　 26　 日
                          　　書　記　官  楊凱婷
附錄本案所犯法條全文
中華民國刑法第185條之3
駕駛動力交通工具而有下列情形之一者，處 3 年以下有期徒刑
，得併科 30 萬元以下罰金：
一、吐氣所含酒精濃度達每公升零點二五毫克或血液中酒精濃度
    達百分之零點零五以上。
二、有前款以外之其他情事足認服用酒類或其他相類之物，致不
    能安全駕駛。
三、服用毒品、麻醉藥品或其他相類之物，致不能安全駕駛。
因而致人於死者，處 3 年以上 10 年以下有期徒刑，得併科 2
百萬元以下罰金；致重傷者，處 1 年以上 7 年以下有期徒刑，
得併科 1 百萬元以下罰金。
曾犯本條或陸海空軍刑法第 54 條之罪，經有罪判決確定或經緩
起訴處分確定，於十年內再犯第 1 項之罪因而致人於死者，處
無期徒刑或 5 年以上有期徒刑，得併科 3 百萬元以下罰金；致
重傷者，處 3 年以上 10 年以下有期徒刑，得併科 2 百萬元以
下罰金。